【裁判字號】    90,交上易,1688
【裁判日期】    901219
【裁判案由】    過失傷害
【裁判全文】
臺灣高等法院臺南分院刑事判決            九十年度交上易字第一六八八號  Ａ
      上  訴  人  臺灣臺南地方法院檢察署檢察官
      被      告  甲  ○  ○
右上訴人因被告過失傷害案件，不服臺灣臺南地方法院九十年度交易字第三六八號中
華民國九十年八月三十日第一審判決（起訴案號：臺灣臺南地方法院檢察署九十年度
偵字第六二五○號），提起上訴，本院判決如左：
      主      文
上訴駁回。
      事      實
一、甲○○於民國（下同）九十年四月七日十三時二十分許，駕駛車牌號碼ＴＭ－３
    １６８號自用小客車，沿台南市○○路○○道，由北往南方向行駛，途經海安路
    與海成街交岔路口，理應注意車輛行駛時，駕駛人應注意車前狀況，隨時採取必
    要之安全措施，且行車速度，在市區道路，時速不得超過四十公里，及汽車行駛
    至交岔路口，應遵守交通號誌之指示行車。而依當時情形，又無不能注意之情事
    ，竟疏於注意，於通過上開交岔路口時，未留意車輛及閃光黃燈號誌之警示表示
    「警告」，車輛應減速接近，注意安全，小心通過，仍以時速八十公里之速度急
    馳；適同一時、地，乙○○騎乘車牌號碼號ＺＷＨ－１１５號機車，沿海成街由
    西向東方向行駛，亦應注意車前狀況，及行駛至交岔路口，應遵守閃光紅燈交通
    號誌之指示，表示「停車再開」，車輛應減速接近，先停於交岔路口前，讓幹道
    車優先通行後認為安全時，方得續行，而依當時情形，又無不能注意之情事，竟
    疏於注意，於通過上開交岔路口時，未注意車前狀況，及停車再開，貿然前行，
    將車暫停於海安路之慢車道上，由於雙方有上述之疏失，甲○○見乙○○之機車
    時，避煞皆已不及，撞及乙○○所騎之機車，致乙○○人車倒地，受有左側脛骨
    骨折之傷害。甲○○於犯罪被發覺前向警方自首接受裁判。
二、案經乙○○訴請臺灣臺南地方法院檢察署檢察官偵查起訴。
      理      由
一、訊據被告甲○○坦承：伊以時速八十公里速度行駛，因當時有車子由東向西經過
    ，未看見乙○○所騎之機車，看到時已來不及，伊要賠償，但對方要求過高，致
    無法和解云云。核與告訴人乙○○指訴之情節相符，並有道路交通事故調查報告
    表一紙、現場蒐證照片九幀，及行政院衛生署台南醫院診斷證明書一紙附卷可稽
    。按駕駛人駕駛汽車，應遵守道路交通號誌之指示，且行車速度在市區道路，時
    速不得超過四十公里，並應注意車前狀況，隨時採取必要之安全措施。道路交通
    安全規則第九十條、第九十三條第一項第一款、第九十四條第三項各定有明文。
    被告甲○○駕車自應注意上述道路交通安全規定，且依當時路狀，又無不能注意
    之情形，竟疏不注意為之，以致肇事，致告訴人受傷，被告應有過失。雖本件告
    訴人未注意車前狀況，隨時採取必要之安全措施及汽車行駛至交岔路口，應遵守
    閃光紅燈交通號誌之指示表示「停車再開」，車輛應減速接近，先停於交岔路口
    前，讓幹道車優先通行後認為安全時，方得續行，而與有過失，然仍不能因告訴
    人之過失，而解免被告之罪責。且被告過失駕駛行為，核與告訴人之受傷間，具
    有相當因果關係，本件事證已臻明確，被告過失傷害罪行堪予認定。
二、查被告甲○○因過失致被害人受傷，核其所為，係犯刑法第二百八十四條第一項
    之過失傷害罪。被告於犯罪發前自首接受裁判（見90.4.7警訊筆錄），依法應予
    減輕其刑。
三、原審適用刑法第二百八十四條第一項，第六十二條、第四十一條第一項前段，罰
    金罰鍰提高標準條例第一條前段，第二條，並審酌被告之品行、過失之責任、告
    訴人所受之傷害，被告在肇事後表示願賠償告訴人，因告訴人請求賠償數額過高
    ，以致雙方未能達成民事上之和解及其他一切情狀，予以量處有期徒刑參月，並
    諭知易科罰金之折算標準，認事用法，核無違誤，量刑亦稱妥適，檢察官上訴意
    旨，指摘原判決量刑過輕，非有理由，應予駁回。
據上論結，應依刑事訴訟法第三百六十八條，判決如主文。
本案經檢察官許仲瑩到庭執行職務。
中    華    民    國      九十      年      十二      月      十九    日
                                  臺灣高等法院臺南分院刑事第四庭
                                      審判長法官  陳    義    仲
                                            法官  蔡    崇    義
                                            法官  徐    財    福
右正本證明與原本無異。
不得上訴。
                                      法院書記官  王    全    龍
中    華    民    國      九十      年      十二      月      二十      日
附錄本案論罪科刑法條全文：
中華民國刑法第二百八十四條第一項：
 (過失傷害罪)
因過失傷害人者，處六月以下有期徒刑、拘役或五百元以下罰金，致重傷者，處一年
以下有期徒刑、拘役或五百元以下罰金。


司法院資訊處製作；財團法人民間司法改革基金會備份。
